臺灣臺北地方法院刑事判決　　　　　　　　　　　　九十三年度易字第一六五五號
　　公　訴　人　臺灣臺北地方法院檢察署檢察官
　　被　　　告　甲○○
右列被告因違反商標法案件，經檢察官提起公訴（九十三年度偵字第一八０三七號）
，本院受理後被告為有罪之答辯，經合議庭裁定改行簡式審判程序，判決如左：
    主  文
甲○○連續明知為未得商標權人同意，於同一商品，使用相同之註冊商標商品而販賣
，累犯，處有期徒刑捌月。扣案如附表所示仿冒商標商品共壹仟參佰零伍件均沒收。
    事  實
一、甲○○前於民國九十一年間，因違反商標法案件，經本院於九十一年十一月六日
    以九十一年度簡字第一九五七號判決有期徒刑六月，如易科罰金以三百元折算一
    日確定，甫於同年十二月二十四日易科罰金執行完畢，仍不知悛悔。明知如附表
    所示之商標，乃法商克麗絲汀迪奧高巧股份有限公司、荷蘭商佳得國際公司、英
    商奧佛雷旦喜股份有限公司、義大利商固喜歡固喜公司、瑞士商亞米茄股份有限
    公司、瑞士商香奈兒股份有限公司、義大利商普魯嘉里公司、盧森堡商普瑞得有
    限公司、瑞士商華西龍康斯坦汀公司、瑞士商派特菲力浦公司、瑞士商佛朗西龍
    吉那鐘錶有限公司、瑞士商彼雅給特公司、瑞士商百年靈公司、荷蘭商卡地亞國
    際公司、瑞士商瑞奇蒙國際股份有限公司、瑞士商ＩＷＣ國際鐘錶公司、英商Ｆ
    ＭＴＭ公司等向前經濟部中央標準局（現改制為經濟部智慧財產局）申請註冊登
    記獲准，取得使用於如附表所示指定商品之商標專用權，現仍於商標專用期間及
    延展專用期間內，亦明知如附表所示之商品，其上標示如附表所示之圖樣，均為
    未得上述商標權人同意，於同一商品，使用相同於各該註冊商標圖樣之商品，竟
    基於販賣牟利之概括犯意，於九十三年六月十五日起，向二名年籍不詳之吳姓及
    不知姓名之成年男子，以每支手錶新台幣（下同）一百至三百元、皮包三百五十
    元、皮夾八十元至一百元、耳環五、六十元、項鍊八十元、戒指六十五至七十元
    、眼鏡一百二十元、皮帶六十五元、領帶一百元、絲巾三、四十元、帽子五十五
    元、手鍊七十元、枕頭套床單四百五十元及隨身包七十元之價格，購買如附表之
    仿冒品，囤放在台北市○○區○○路十六號七樓之一，再加價後於該處連續售予
    不特定之顧客牟利。迄至九十三年七月一日十二時五十分，為法務部調查局航業
    海員調查處人員循線聲請搜索查獲，並扣得如附表所示之仿冒商標商品共計一千
    三百零五件。
二、案經法務部調查局航業海員調查處高雄站報告臺灣臺北地方法院檢察署檢察官偵
    查起訴。
    理  由
一、右揭事實，業據被告甲○○於法務部調查局航業海員調查處調查中及本院審訊中
    坦白承認，核與告訴人代理人劉廷耀、黃富女律師、陳仕振律師、蔡立輝律師於
    偵查，以及證人即前往被告處採購之洪樹蕾、張秋梅於法務部調查局航業海員調
    查處調查中證述（見偵卷第六至九頁）之事實吻合，並有法務部調查局航業海員
    調查處高雄站搜索筆錄、扣押筆錄、經濟部智慧財產局（含前中央標準局）商標
    註冊證、註冊簿共三十七份、經濟部智慧財產局商標資料檢索查詢四十五份、瑞
    士鐘錶同業公會臺灣聯絡處鑑定證明書、路易威登產品鑑定意見書、香港商勞力
    士中心有限公司臺灣分公司鑑定證明、法商克麗絲汀迪奧高巧股份有限公司鑑定
    證明書、估價單及如附表所示之仿冒商標商品共一千三百零五件扣案可資佐考。
    是被告之任意性自白，經前開證據補強，應與事實相符，本件事證明確，其犯行
    應堪認定。
二、核被告所為，係犯商標法第八十二條之販賣仿冒商標商品罪。其意圖販賣而陳列
    之低度行為，為高度之販賣行為所吸收，不另論罪。被告先後多次犯行，時間緊
    接，所犯係構成要件相同之罪名，顯係基於概括犯意為之，應依刑法第五十六條
    連續犯之規定以一罪論，並加重其刑。又被告前於九十一年間，因違反商標法案
    件，經本院九十一年度簡字第一九五七號判決有期徒刑六月，如易科罰金以三百
    元折算一日確定確定，甫於同年十二月二十四日易科罰金執行完畢，有台灣高等
    法院被告全國前案紀錄表附卷可按，其五年內再犯本件有期徒刑以上之罪，為累
    犯，應依刑法第四十七條之規定，遞加重其刑。爰審酌被告之素行、販賣仿冒商
    品影響真正商標權表彰之品質及商譽，造成商標專用權人之損失，妨礙社會交易
    秩序，貪營小利之犯罪動機、目的、販賣仿冒商品數量之豐及犯後坦認犯行之態
    度等一切情狀，判處如主文所示之刑示懲。扣案如附表所示之仿冒商標商品一千
    三百零五件，應依商標法第八十三條宣告沒收。
據上論斷，應依刑事訴訟法第二百七十三條之一第一項、第二百九十九條第一項，商
標法第八十二條、八十三條，刑法第十一條前段、第五十六條、第四十七條，判決如
主文。
本案經檢察官張志全到庭執行職務
中　　　華　　　民　　　國　　九十三　　年　　十二　　月　　  二十九　　日
                                      臺灣臺北地方法院智慧財產法庭
                                          法  官
右正本證明與原本無異。
如不服本判決，應於判決送達後十日內，向本院提出上訴狀。
                                          書記官 張漪蕙
中　　　華　　　民　　　國　　九十三　　年　　 十二 　　月　　 十七 　　日
附錄本案論罪科刑法條全文
商標法第八十二條
明知為前條商品而販賣、意圖販賣而陳列、輸出或輸入者，處一年以下有期徒刑、拘
役或科或併科新臺幣五萬元以下罰金。
